【裁判字號】    98,聲,273
【裁判日期】    980805
【裁判案由】    停止執行
【裁判全文】
臺灣板橋地方法院民事裁定               98年度聲字第273號
聲  請  人  乙○○
送達代收人：田振慶律師、翁健祥律師
相  對  人  甲○○
                        8之4.
上列當事人間聲請停止執行事件，本院裁定如下：
    主  文
聲請人供擔保新臺幣肆拾參萬參仟參佰參拾參元後，本院九十七
年度執字第一０六０五八號強制執行事件之強制執行程序，於本
院九十八年度訴字第一六八一號債務人異議之訴判決確定前應暫
予停止。
    理  由
一、按有回復原狀之聲請或提起再審或異議之訴，或對於和解為
    繼續審判之請求，或提起宣告調解無效之訴、撤銷調解之訴
    ，或對於許可強制執行之裁定提起抗告時，法院因必要情形
    或依聲請定相當並確實之擔保，得為停止強制執行之裁定。
    強制執行法第18條第2 項定有明文。次按依強制執行法第18
    條第2 項定擔保金額而准許停止強制執行之裁定者，該項擔
    保係備供債權人因停止執行所受損害之賠償，其數額應依標
    的物停止執行後，債權人未能即時受償或利用該標的物所受
    之損害額，或其因另供擔保強制執行所受之損害額定之，非
    以標的物之價值或其債權額為依據（最高法院86年度台抗字
    第442 號、91年度台抗字第429 號裁判要旨參照）。
二、本件聲請人以其業已提起本院98年度訴字第1681號債務人異
    議之訴為理由，聲請裁定停止本院97年度執字第106058號強
    制執行事件之強制執行程序。
三、查本院97年度執字第106058號強制執行事件之執行程序目前
    仍在進行中，且聲請人所提債務人異議之訴，亦經本院以98
    年度訴字第1681號案件受理在案等情，業經本院調取上開執
    行及民事卷宗核閱無訛。本院審究上情並核閱卷宗後，認為
    聲請人之聲請為有理由，應予准許。
四、經查本院97年度執字第106058號強制執行事件，相對人係以
    本院97年度票字第7266號民事裁定為執行名義，向本院民事
    執行處聲請強制執行，其對於本件聲請人之本金債權額為新
    臺幣（下同）2,000,000 元，此經本院查閱上開執行卷宗屬
    實，則本院斟酌相對人因停止強制執行程序所可能招致之損
    害，應為延後取得該金錢為使用收益之損失，並參諸民法第
    203 條之規定，以週年利率5%計算其相當於利息之損失為適
    當。又本院於98年7 月17日受理聲請人所提債務人異議之訴
    ，訴訟標的金額為4,400,000 元，該案為得上訴第三審之案
    件，參酌司法院訂頒各級法院辦案期限實施要點之規定，第
    一、二、三審通常程式審判案件之期限分別為1 年4 月、2
    年、1 年，共計4 年4 月，據此預估聲請人提起異議之訴而
    致相對人之執行延宕期間約為4 年4 月，如以相對人在上開
    強制執行程序中主張之債權本金，按法定週年利率5%計算，
    則相對人因停止執行可能遭受之利息損失為433333元【2,00
    0,000 ×（4 ＋4/12）×5%＝433333，元以下四捨五入】，
    是本院認本件聲請人聲請停止強制執行應供擔保之金額以
    433333元為相當，爰裁定如主文第1 項所示。
五、依首揭法條規定，裁定如主文。
中    華    民    國    98    年    8     月    5     日
                  民事第三庭    法  官  張紫能
以上正本係照原本作成
如對本裁定抗告，應於收受裁定正本送達後10日內向本院提出抗
告狀，並繳納抗告裁判費新台幣1,000元整。
中    華    民    國    98    年    8     月    5     日
                            書記官  華海珍


司法院資訊處製作；財團法人民間司法改革基金會備份。
